【裁判字號】    90,上訴,1376
【裁判日期】    900727
【裁判案由】    違反毒品危害防制條例
【裁判全文】
臺灣高等法院高雄分院刑事判決                    九十年度上訴字第一三七六號
      上  訴  人
      即  被  告  甲○○
右上訴人因毒品危害防制條例案件，不服臺灣高雄地方法院九十年度訴字第一四五七
號中華民國九十年七月二十七日第一審判決（起訴案號：臺灣高雄地方法院檢察署九
十年度偵緝字第二八一號），提起上訴，本院判決如左：
      主      文
上訴駁回。
      事      實
一、甲○○曾於民國八十七年間，因毒品危害防制條例案件，經臺灣高雄地方法院裁
    定送觀察、勒戒後，因有繼續施用毒品傾向，再裁定令入戒治處所施以強制戒治
    ，於戒治期滿後，由臺灣高雄地方法院檢察署檢察官於八十九年九月二十日，以
    八十九年度戒毒偵字第九八九號為不起訴處分確定在案。詎其仍不知悔改，基於
    施用第一級毒品海洛因之概括犯意，自八十九年九月二十一日起（起訴書誤載為
    同年月二十日），至同年月二十九日止，在高雄市前金區○○○路一五六號六樓
    之五，連續以針筒注射之方式施用第一級毒品海洛因多次，嗣於同年月三十日十
    二時二十分許，在前開地點為警查獲，並當場扣得第一級毒品海洛因零點零三公
    克（驗後淨重）。
二、案經高雄縣警察局送台灣高雄地方法院檢察署檢察官偵查起訴。
      理      由
一、訊據被告甲○○對於右揭事實均坦承不諱，其於八十九年九月三十日在警局所採
    集之尿液經送檢驗結果，呈嗎啡陽性反應，有高雄縣衛生局八九煙檢字第二六七
    ０號煙毒尿液檢驗成績書一紙在八十九年度毒偵字第六六八四號偵查卷第二十三
    頁可稽，且當場扣得之白色粉末，經送法務部調查局檢驗結果，含有海洛因成分
    ，有法務部調查局編號000000000號鑑定通知書一紙附於上開偵查卷第
    三十三頁可佐，此外，並有第一級毒品海洛因驗後淨重零點零三公克扣案可資佐
    證，是被告自白與事實相符，應可採信。另被告前曾因毒品危害防制條例案件，
    經原審法院裁定送觀察、勒戒，因有繼續施用毒品之傾向，再經原審法院裁定令
    入戒治處所施以強制戒治，於強制戒治期滿後，由臺灣高雄地方法院檢察署檢察
    官於八十九年九月二十日，以八十九年度戒毒偵字第九八九號為不起訴處分確定
    在案，有該不起訴處分書一份附於上開偵查卷可參。本件事證明確，被告於五年
    內再犯前揭施用第一級毒品海洛因之犯行，堪以認定。
二、核被告所為，係犯毒品危害防制條例第十條第一項之施用第一級毒品罪。又其施
    用海洛因前之持有第一級毒品海洛因之行為，本應以非法持有第一級毒品罪論，
    惟其持有後進而施用，其持有之低度行為應為施用之高度行為所吸收，不另論罪
    。其先後多次施用第一級毒品之犯行，時間緊接，方法相同，且觸犯構成要件相
    同之罪名，顯係基於概括犯意反覆為之，應依刑法第五十六條連續犯之規定，論
    以一罪，並依法加重其刑。
三、原審以被告罪證明確，因予適用毒品危害防制條例第十條第一項、第十八條第一
    項前段，刑法第十一條前段、第五十六條之規定，並審酌被告前曾因施用毒品案
    件經本院送觀察、勒戒、強制戒治，於戒治期滿由檢察官為不起訴處分確定在案
    後，竟仍不知警惕，繼續施用毒品，惟念其本次施用期間尚短，犯罪後坦承犯行
    等一切情狀，酌情量處有期徒刑七月，併將扣案之第一級毒品海洛因驗後淨重零
    點零三公克，應依毒品危害防制條例第十八條第一項前段，沒收銷燬之。認事用
    法核無違誤，所處之刑亦屬適當，被告上訴意旨，以量刑過重為由，指摘原判決
    不當，為無理由，應予駁回。
據上論結，應依刑事訴訟法第三百六十八條，判決如主文。
本案經檢察官沈紹嘉到庭執行職務。
中      華      民      國    九十      年      十      月      三      日
                                      臺灣高等法院高雄分院刑事第七庭
                                          審判長法官
                                                法官
                                                法官
得上訴
附錄本判決論罪科刑法條：
毒品危害防制條例第十條第一項
  施用第一級毒品者，處六月以上五年以下有期徒刑。


司法院資訊處製作；財團法人民間司法改革基金會備份。
